【裁判字號】    96,交簡上,5
【裁判日期】    970529
【裁判案由】    過失傷害
【裁判全文】
臺灣澎湖地方法院刑事判決             96年度交簡上字第5號
上  訴  人  臺灣澎湖地方法院檢察署檢察官
被      告  丙○○
上列上訴人因被告過失傷害案件，對本院中華民國96年11月2日
96年度馬交簡字第83號第一審刑事簡易判決（聲請簡易判決處刑
書案號：96年度調偵字第31號）不服，提起上訴，本院合議庭為
第二審判決如下：
    主      文
上訴駁回。
    事      實
一、丙○○於民國96年2月12日上午11時25分許，駕駛車牌號碼
    E6-1228號自用小客貨車，沿澎湖縣202線道西向東行駛，途
    經該線道7.1公里處（即湖西郵局前），本應遵守汽車行駛
    時，駕駛人應注意車前狀況及兩車併行之間隔，並隨時採取
    必要之安全措施等規定，且依當時狀況，並無不能注意之情
    事，竟疏未注意前揭規定，致擦撞同向前方甲○○○所騎乘
    、搭載乙○○○之車牌號碼XVO-658號重型機車，甲○○○
    因而駕駛失控，使該機車追撞李麗華所有、停靠於對向路旁
    之車牌號碼E6-2078號自用小客車，造成甲○○○、乙○○○人車倒地，甲○○○因而受有右手中指近端指骨粉碎性骨
    折、左手腕橈骨遠端、左脛骨高原骨折等傷害，乙○○○則
    受有右橈骨遠端粉碎性骨折併脫位、雙膝髕前挫傷、頭部外
    傷併下巴挫傷等傷害。丙○○於承辦員警到場處理時在場，
    並當場承認為肇事人，而自首接受裁判。
二、案經甲○○○、乙○○○訴由澎湖縣警察局馬公分局報請臺
    灣澎湖地方法院檢察署檢察官聲請簡易判決處刑。
    理      由
一、前揭犯罪事實，業據被告丙○○坦白承認，核與告訴人甲○○○、乙○○○指述之情節相符，並有道路交通事故調查報
    告表、道路交通事故現場圖、現場照片在卷可稽。而告訴人
    甲○○○確因本件車禍受有右手中指近端指骨粉碎性骨折、
    左手腕橈骨遠端、左脛骨高原骨折；乙○○○受有右橈骨遠
    端粉碎性骨折併脫位、雙膝髕前挫傷、頭部外傷併下巴挫傷
    等傷害等傷害，亦有驗傷證明書附卷可參。
二、按汽車行駛時，駕駛人應注意車前狀況及兩車併行之間隔，
    並隨時採取必要之安全措施，道路交通安全規則第94條第3
    項定有明文。被告明知上開規定，且依當時情況並無不能注
    意之情形，竟疏未注意，致擦撞告訴人甲○○○騎乘之機車
    ，其有過失甚為明確。又被告之過失行為與告訴人2人受傷
    間有相當因果關係，本件事證已臻明確，被告犯行足堪認定
    。
三、核被告丙○○所為，係犯刑法第284條第1項前段之過失傷害
    罪。被告以一過失行為，傷害告訴人2人，為想像競合犯，
    應依刑法第55條之規定從一重處斷。再被告發覺肇事後，隨
    即報警，自首接受裁判，依刑法第62條前段規定，減輕其刑
    。又被告犯罪之時間於96年4月24日以前，合於中華民國九
    十六年罪犯減刑條例第2條第1項第3款所定減刑條件，應依
    該條例之規定減其宣告刑2分之1。原審依據刑事訴訟法第
    449 條第1項前段，刑法第284條第1項、第62條前段、第55
    條、第41條第1項前段，刑法施行法第1條之1，中華民國九
    十六年罪犯減刑條例第2條第1項第3款、第7條、第9條等規
    定，審酌被告過失之程度，告訴人2人所受之傷勢，及其犯
    後態度等一切情狀，量處有期徒刑3月，如易科罰金，以新
    臺幣（下同）1千元折算1日，減為有期徒刑1月又15日，如
    易科罰金，以1千元折算1日，認事用法俱無不合，量刑亦稱
    妥適。上訴意旨略以：告訴人2人因不熟悉法律，於原審未
    提起刑事附帶民事訴訟，為進行民事求償，請求檢察官提起
    上訴；檢察官亦希望被告適度補償，因而提起上訴等語。本
    院斟酌告訴人2人於本院審理時已另提起刑事附帶民事訴訟
    ，被告則表示無力賠償，民事部分由法院依法判決等情，認
    原審量刑尚屬適切。從而，本件上訴，並無理由，應予駁回
    。
據上論斷，應依刑事訴訟法第455條之1第1項、第3項、第368條
，判決如主文。
本案經檢察官丁○○到庭執行職務。
中    華    民    國     97    年    5    月   29    日
                  刑事庭  審判長法  官  管安露
                                法  官  陳順輝
                                法  官  李宛玲
以上正本證明與原本無異。
本判決不得上訴。
中    華    民    國     97    年    5    月   29    日
                                書記官  莊茹茵


司法院資訊處製作；財團法人民間司法改革基金會備份。
